臺灣新北地方法院刑事判決
111年度審交易字第269號
公  訴  人  臺灣新北地方檢察署檢察官
被      告  林筑萍


上列被告因過失傷害案件，經檢察官提起公訴（110 年度偵字第
47780 號），本院判決如下：
    主  文
林筑萍汽車駕駛人無駕駛執照駕車犯過失傷害罪，處拘役伍拾日
，如易科罰金，以新臺幣壹仟元折算壹日。
    事實及理由
壹、查被告林筑萍所犯均係死刑、無期徒刑、最輕本刑為3 年以
    上有期徒刑以外之罪，其於準備程序就被訴事實為全部有罪
    之陳述，經告知簡式審判程序之旨，並聽取其與檢察官之意
    見後，本院認無不得或不宜改依簡式審判程序進行之處，爰
    依刑事訴訟法第273 條之1 第1 項、第284 條之1 之規定，
    裁定進行簡式審判程序。
貳、本案犯罪事實及證據，除下列事項應予更正、補充外，餘均
    引用附件即檢察官起訴書之記載：
一、附件各欄所載之「江世明」，皆應更正為「江世民」。
二、犯罪事實欄一之末，應補充「嗣經警據報前往醫院處理時，
    林筑萍在醫院，向到場處理警員坦承為肇事者，並接受其後
    裁判」。
三、補充「道路交通事故肇事人自首情形記錄表各1 份（參110
　　年度他字第4287號卷第46頁）」、「被告林筑萍於111 年4
　　月7 日本院準備程序及審理中之自白（參本院卷附當日各該
    筆錄）」為證據。
叁、論罪科刑：
一、核被告所為，係犯刑法第284 條前段之汽車（包含機車）駕
    駛人無駕駛執照駕車過失致人受傷罪，並應依道路交通管理
    處罰條例第86條第1 項之規定加重其刑。被告以一過失行為
    ，同時致告訴人江世民、江依柔受傷，為想像競合犯，應從
    一重處斷。又被告於肇事後，在犯罪未被有偵查權限之機關
    或公務員發覺前，主動向據報前往醫院處理之警員表明係肇
    事者，而願接受裁判等情，此觀卷附道路交通事故肇事人自
    首情形記錄表1 份可明，其合於自首要件，得依刑法第62條
    前段規定減輕其刑，並與前開加重事由依法先加後減之。
二、審酌被告案發時原考領之駕駛執照業經註銷，本不得在公用
    道路上駕駛車輛，且一旦違規駕車上路，更應時時提高警覺
    並切實遵循道路交通安全規則，以維護自身及其他用路人之
    生命、身體或財產安全，卻於案發時地，跨越分向限制線逆
    向行駛，進而發生本件交通事故，致告訴人2 人受有附件犯
    罪事實欄一所示之傷害，實有不該，兼衡被告之素行、教育
    程度、職業、家庭經濟與生活狀況，以及犯後始終坦承犯行
    ，態度勉可，雖已與告訴人2 人成立調解，然迄今未能完全
    履行調解條件，亦未獲得告訴人2 人之諒解等一切情狀，量
    處如主文所示之刑，並諭知如易科罰金之折算標準，以資處
    罰。
肆、本判決係依刑事訴訟法第310 條之2 及第454 條所製作之簡
    化判決，依法僅需記載犯罪事實、證據名稱及應適用之法條
    ，並得以簡略方式為之，如認定之犯罪事實、證據及應適用
    之法條，與檢察官起訴書之記載相同者，得引用之，附此敘
    明。
據上論斷，應依刑事訴訟法第273 條之1 第1 項、第299 條第1
項前段、第310 條之2 、第454 條（本件依刑事判決精簡原則，
僅記載程序法條文），判決如主文。
本案經檢察官黃彥琿偵查起訴，由檢察官陳炎辰到庭執行公訴。
中　　華　　民　　國    111   年 　  5  　月 　  3  　日
                刑事第二十四庭  法  官　李俊彥   
以上正本證明與原本無異。
如不服本判決，應於判決送達後20日內敘明上訴理由，向本院提
出上訴狀（應附繕本），上訴於臺灣高等法院。其未敘述上訴理
由者，應於上訴期間屆滿後20日內向本院補提理由書「切勿逕送
上級法院」。
                                書記官  林慈恩
中　　華　　民　　國　  111 　年　   5    月     3    日
附錄本判決論罪之法律條文：
中華民國刑法第284 條
因過失傷害人者，處1 年以下有期徒刑、拘役或10萬元以下罰金
；致重傷者，處3 年以下有期徒刑、拘役或30萬元以下罰金。

道路交通管理處罰條例第86條
汽車駕駛人，無駕駛執照駕車、酒醉駕車、吸食毒品或迷幻藥駕
車、行駛人行道或行經行人穿越道不依規定讓行人優先通行，因
而致人受傷或死亡，依法應負刑事責任者，加重其刑至二分之一
。
汽車駕駛人，在快車道依規定駕車行駛，因行人或慢車不依規定
，擅自進入快車道，而致人受傷或死亡，依法應負刑事責任者，
減輕其刑。
--------------------------------------------------------
附件：
臺灣新北地方檢察署檢察官起訴書
                                    110年度偵字第47780號
　　被　　　告　林筑萍　女　37歲（民國00年00月0日生）
　　　　　　　　　　　　住新北市○○區○○路000巷00○0號
　　　　　　　　　　　　　2樓
　　　　　　　　　　　　國民身分證統一編號：Z000000000號
上列被告因過失傷害案件，業經偵查終結，認應提起公訴，茲將
犯罪事實及證據並所犯法條分敘如下：
　　　　犯罪事實
一、林筑萍明知其普通重型機車駕照已遭吊銷，仍於民國110年3
    月22日20時2分許，騎乘車牌號碼000-0000號普通重型機車
    ，在新北市○○區○○路0段000號路旁之停車格起駛，欲沿明德
    路1段往青雲路方向行駛，本應注意車輛行駛時，應遵守道
    路交通標線之指示，且應注意車前狀況，隨時採取必要之安
    全措施，竟貿然逆向橫越行車分向線至對向車道，適有江世
    明騎乘車牌號碼000-0000號普通重型機車，後座搭載江依柔
    ，沿上開路段往金城路方向駛至，見狀煞車不及，兩車於碰
    撞後，人車倒地，致江世明受有左手第三指三公分撕裂傷、
    雙側足部挫傷、右側膝部挫傷、雙手挫傷等傷害；江依柔受
    有頭部鈍傷、雙側手部和左側膝部擦挫傷等傷害。
二、案經江世明、江依柔告訴偵辦。
　　　　證據並所犯法條
一、證據清單及待證事實：
編號 證據名稱 待證事實 1 被告林筑萍於警詢及偵查中之供述 坦承騎乘機車，於上開時、地，與告訴人江世明所騎乘之機車發生碰撞之事實。 2 告訴人江世明、江依柔於警詢及偵查中之指訴 全部犯罪事實。 3 道路交通事故現場圖、道路交通事故調查報告表（一）（二）、新北市政府車輛行車事故鑑定意見書、現場暨車損照片49張 證明本件交通事故發生經過之事實。 4 新北市土城醫院診斷證明書2份 告訴人江世明、江依柔因本件車禍受有犯罪事實欄所示傷害之事實。 5 新北市政府警察局舉發違反道路交通管理事件通知單1張 證明被告於上開時、地，有無照駕駛違規事項之事實。 
二、核被告所為，係犯刑法第284條前段之過失傷害罪嫌。被告
    以一過失行為，同時致告訴人江世明、江依柔受傷，為想像
    競合犯，請依刑法第55條前段，從一重處斷。又被告並無任
    何駕駛執照，業據被告供承在卷，並有新北市政府警察局舉
    發違反道路交通管理事件通知單1份在卷可稽，猶貿然騎乘
    上開普通重型機車上路，導致發生本件車禍，使告訴人2人
    受有上開傷害，請依道路交通管理處罰條例第86條第1項規
    定，加重其刑。
三、依刑事訴訟法第251條第1項提起公訴。
　  此　致
臺灣新北地方法院
中　　華　　民　　國　 111　　年　　1 　　月　　25　　日
　　　　　　　　　　　　　　　檢　察　官  黃 彥 琿